臺灣士林地方法院交通事件裁定　　　　93年度交聲字第1698號
原處分機關　交通部公路總局台北區監理所
受　處分人　甲○○
右列異議人即受處分人因違反道路交通管理處罰條例案件，對於
交通部公路總局台北區監理所中華民國93年12月1 日所為之北監
自裁字裁40-LB0000000號裁決書，聲明異議，本院裁定如左：
        主  文
異議駁回。
        理  由
一、按行車速度，依標誌或標線之規定，無標誌或標線者，在市
    區道路，時速不得超過50公里，道路交通安全規則第93條第
    1 項第1 款前段定有明文。又汽車駕駛人，行車速度，超過
    規定之最高時速者，處新台幣（下同）1,200 以上2,400 元
    以下罰鍰，並記違規點數1 點，道路交通管理處罰條例第40
    條第1 項、第63條第1 項第1 款亦分別定有明文。復按處理
    違反道路交通管理事件，有關文書送達之程序，依行政程序
    法之規定；又應為送達之處所不明者，行政機關為避免行政
    程序遲延，得依行政程序法第80條以下所定程序，命為公示
    第5 條、行政程序法第78條第1 項、第2 項之規定自明。再
    按違反道路交通管理處罰條例之行為人，於接獲違反道路交
    通管理事件通知單（即舉發單）後，未依規定自動繳納罰鍰
    或未依規定到案聽候裁決，亦或不服舉發事實，而未於15日
    內，向處罰機關陳述意見者，處罰機關得依違反道路交通管
    理事件統一裁罰基準及處理細則第44條第1 項之規定，依該
    處理細則第2 條所定附件之統一裁罰標準表，對行為人逕行
    裁決，同條例第9條第1項亦有明文。
二、原處分意旨（原處分案號：北監自裁字裁40-LB0000000號）
    ：異議人即受處分人駕駛車牌號碼Ｘ6-5213號自用小客車，
    於民國93年4 月1 日16時5 分，在台一線255 公里處因「速
    限70公里時速82公里，超速12公里」之違規，經嘉義縣警察
    局交通警察隊依法舉發，爰依違反道路交通管理處罰條例第
    40條第1 項處罰鍰2,400 元，並依同法第63條第1 項記違規
    點數1 點。
三、異議意旨略以：異議人所有之車牌號碼Ｘ6-5213號自用小客
    車於民國93年10月份規定日期內接受車輛之年度檢驗，但據
    檢驗人員告知，有5 筆違規事項須繳清結案，方能進行驗車
    動作。但據了解，有2 筆罰單業經判定雙倍加罰，但此違規
    紅單本人及家人因已搬離原住處，並未收到違規舉發通知單
    ；況且，本人
    寄居，實在無法收受違規舉發通知單，不應雙倍處罰，爰檢
    具
四、經查，異議人甲○○所有之車牌號碼Ｘ六─五二一三號自用
    小客車，於民國93年4 月1 日16時5 分，在台一線255 公里
    處因「速限70公里時速82公里，超速12公里」之違規，經嘉
    義縣警察局交通警察隊依法舉發等情，有舉發通知單一紙、
    照片一張在卷可按，復為異議人所不爭執，此部分違規事實
    ，堪予認定。至異議人雖辯稱：伊因未收到舉發通知單，始
    未到案繳納罰鍰，指摘原處分機關未審酌該情，即以伊未依
    期限前到案為由，處以加重罰鍰，實有違誤云云。然查：
（一）汽車所有人名稱、住址等如有變更，應向公路監理機關辦
      理登記，此觀道路交通安全規則第23條第1 項之規定甚明
      。查本件案發時點，異議人所有之上開自用小客車登記車
      ，該址同為異議人之
      以大宗掛號郵寄舉發通知單至上開地址時，異議人雖已搬
      離上址，然其均未依規定辦理車籍地址變更，復未向戶政
      機關辦理遷移
      台北縣永和市戶政事務所，有異議人提出之
      在卷可稽，則原舉發機關先向異議人登記之車籍地址即台
      北縣永和市○○○路○ 段229 巷1 號3 樓之3
      即無違誤。
（二）又舉發機關向異議人前開車籍地送達結果均經郵局以「遷
      移新址不明」之理由退回，俱如前述，舉發機關即將應送
      達之舉發違反道路交通管理事件通知單文號、違規車輛、
      處罰機關等依法為公示送達（公示書號係000000 00 號，
      公示生效日為93年7 月26日），上開送達之情形，均有郵
      寄舉發違反道路交通管理事件通知單之信封、郵局之章戳
      、嘉義縣警察局93年6 月18日嘉義警交字第0930085649號
      公告、交通部公路總局台北區監理所93年11月26日北監自
      字第09310201 88 號函等件在卷可稽，前開送達程序與前
      引行政程序法第72條、第78條第1 項、第3 項規定尚無不
      合。從而，本件之公示送達程序上即屬合法，且於93年7
      月26日生合法送達於異議人之效力，可以認定。惟異議人
      遲至93年11月10日始向臺北區監理所到案提出申訴（見卷
      附陳述書），顯已逾法定應到案或申訴之期限達30日以上
      無訛。處罰機關逕行裁決，即無違誤。
五、異議人固再以伊實際上未曾收受舉發通知單，無從自行繳納
    罰緩結案，不應處以最高額罰鍰置辯，然此究係因異議人未
    依道路交通安全規則第23條第1 項之規定就實際得以收受通
    知之處所向公路監理機關陳報辦理登記，致原舉發機關即嘉
    義縣政府警察局交通警察隊仍以異議人原登記之車籍地址送
    達，終再以公示送達之擬制送達方式送達舉發通知單，然此
    究因可以歸責異議人之事由所致，亦不得據以認定公示送達
    為不合法，業如前述；再異議人表示除經本院審究如前之交
    通部公路總局台北區監理所北監自裁字裁40-LB00000 00 號
    裁決書外，另對北監自裁字裁字第40-E00000000號裁決書聲
    明異議，惟北監自裁字裁字第40-E00000000號裁決書業據原
    處分機關另以北監自字第0931021359號移送書移送本院裁處
    ，並經本院以93年度交聲字第1699號裁定駁回，除有交通部
    公路總局台北區監理所北監自字第09 46002057 號函一紙在
    卷可按外，並經本院依職權調閱本院93年度交聲字第1699號
    卷核閱無訛，即不得再為審究，均附此敘明。
六、綜上，本件異議人上開所辯，並不足採，原處分機關以本案
    違規事實明確，依前揭道路交通管理處罰條例第40條第1 項
    、第9 條第1 項及因異議人已逾應到案日期30日以上，而依
    違反道路交通管理事件統一裁罰基準及處理細則第2 條所定
    標準，逕行裁處異議人即汽車所有人甲○○罰鍰2,400 元，
    並依同條例第63條第1 項第1 款規定記違規點數1 點，於法
    並無不合，本件異議為無理由，應予駁回。
據上論斷，應依道路交通案件處理辦法第19條，裁定如主文。
中    華    民  　國  　94 　年　  1  　月　　27　　日
                          臺灣士林地方法院交通法庭
                                 法　官 許辰舟
右正本證明與原本無異。
如不服本裁定，應於送達後五日內，向本院提出抗告狀。
                                 書記官 洪忠改
中    華    民  　國  　94 　年 　 1  　月　　27　　日
